臺灣高雄地方法院民事裁定
110年度消債清字第45號
聲  請  人  劉智宜（原名：龔智宜）
0000000000000000

0000000000000000

代  理  人  黃千珉律師
上列聲請人因消費者債務清理事件聲請清算，本院裁定如下：
主  文
聲請人劉智宜（原名：龔智宜）自中華民國一一○年八月二十五
日下午四時起開始清算程序。
命司法事務官進行本件清算程序。
理  由
一、聲請意旨略以：伊有不能清償債務情事，前依消費者債務清
    理條例（下稱消債條例）規定，向本院聲請調解債務清償方
    案，惟調解不成立。伊又未經法院裁定開始更生程序或許可
    和解或宣告破產，爰聲請清算等語。
二、按債務人不能清償債務或有不能清償之虞者，得依本條例所
    定更生或清算程序，清理其債務；法院開始清算程序之裁定
    ，應載明其年、月、日、時，並即時發生效力；法院裁定開
    始更生或清算程序後，得命司法事務官進行更生或清算程序
    ；必要時，得選任律師、會計師或其他適當之自然人或法人
    一人為監督人或管理人，消債條例第3條、第83條第1項、第
    16條第1項定有明文。
三、經查：
  ㈠聲請人前於民國110年1月14日提出債權人清冊，向本院聲請
    調解債務清償方案，經本院110年度司消債調字第27號受理
    ，於110年2月22日調解不成立，聲請人於同日以言詞聲請清
    算等情，業經本院依職權調閱上開調解卷宗核閱無訛。
  ㈡查聲請人主張自101年8月7日起入監服刑，現於法務部○○○○○○
    ○執行中，刑期有期徒刑18年6月，平均每月僅有247元以下
    之勞作金收入，家人支援生活費每月約6,400元，可處分所
    得每月約6,647元乙情，業據其提出聲請人自108年1月2日起
    至110年6月30日止之法務部○○○○○○○保管金分戶卡（見本院1
    10年度消債清字第45號卷（下稱卷）第60至85頁）為證，經
    審酌其上記載之保管金收支情形，其於108年1月11日、1月2
    4日、2月15日、3月6日、3月20日、4月2日、4月18日、4月3
    0日、5月2日、5月17日、5月31日、6月14日、6月28日、7月
    11日、7月26日、8月7日、8月22日、9月6日、9月20日、9月
    26日、10月15日、10月31日、11月15日、11月29日、12月13
    日、12月27日、109年1月5日、1月10日、1月17日、2月7日
    、2月21日、3月6日、3月20日、4月1日、4月17日、4月30日
    、5月15日、5月29日、6月12日、6月24日、7月10日、7月24
    日、8月7日、8月21日、9月3日、9月15日、9月25日、10月7
    日、10月16日、11月2日、11月16日、12月1日、12月14日、
    12月29日、110年1月11日、1月25日、2月11日、2月25日、2
    月26日、3月8日、3月22日、4月6日、4月19日、5月4日、5
    月18日分別受領接見收入3,000元62次、2,000元3次，共計1
    92,000元，另於108年1月25日、2月27日、3月29日、4月30
    日、5月29日、6月27日、7月31日、8月30日、9月27日、10
    月28日、11月28日、109年1月31日、2月27日、3月30日、4
    月30日、5月29日、6月30日、7月29日、8月31日、9月29日
    、10月29日、11月30日、12月31日、110年1月29日、2月28
    日、3月29日、4月30日、5月31日、6月30日受領勞作金轉保
    管金79元、60元、53元、67元、76元、61元、69元、71元、
    42元、65元、48元、50元、13,077元、124元、53元、31元
    、50元、42元、144元、145元、134元、114元、122元、112
    元、222元、209元、160元、212元、195元等共計15,887元
    ，即保管金收入自108年1月至110年6月共計207,887元（平
    均每月6,930元【計算式：207,887÷30≒6,930，本件元以下
    均採四捨五入計算】）；至聲請人之勞作金自108年1月25日
    起至110年6月30日止，收入共計7,787元（平均每月260元【
    計算式：7,787÷30≒260】），亦有法務部矯正署110年4月9
    日高監總字第11000013130號函暨勞作金分戶卡資料及聲請
    人110年7月22日提出陳報狀(五)暨附件9勞作金分戶卡可證
    ，核與聲請人前揭主張每月收入親友寄錢數額192,000元平
    均每月6,400元，勞作金數額7,419元，平均每月247元，合
    計平均每月收入約6,647元等語相差不遠。又依聲請人上開
    提出之保管金分戶卡，其保管金係用以扣除醫療費、購物、
    購書、購買營養保健品等必要生活所需，自108年1月2日起
    至110年6月30日止支出合計219,787元，平均每月支出金額
    已逾前開每月收入金額，且本院審酌聲請人目前在監執行，
    依法務部矯正署107年6月4日法矯署勤字第10705003180號函
    示（見卷第91頁），受刑人每月在監基本生活必需金額為3,
    000元，爰以3,000元作為聲請人之每月必要支出費用等情，
    有財政部高雄國稅局107年及108年綜合所得稅各類所得資料
    清單及財產歸屬資料清單【本院110年度司消債調字第27號
    卷（下稱調卷）第10至12頁】、109年財稅電子閘門財產所
    得調件明細表（卷第93頁）、財產及收入狀況說明書（調卷
    第2至4頁、卷第54至58頁）、債權人清冊（調卷第5至6頁）
    、戶籍謄本（卷第48頁）、勞動部勞工保險局函（查無勞工
    投保紀錄，調卷第15頁）、個人商業保險查詢結果表（卷第
    42至43頁）、財團法人金融聯合徵信中心前置協商專用債權
    人清冊（調卷第7至9頁）、信用報告（卷第39至40頁）、社
    會補助查詢表(卷第14至17頁)、在監執行證明書（卷第36頁
    ）、法務部○○○○○○○函暨保管金分戶卡及勞作金分戶卡(卷第
    21至34頁)、高雄市政府勞工局訓練就業中心函(卷第18頁)
    、勞動部勞動力發展署高屏澎東分署函（卷第19頁）、勞動
    部勞工保險局函（卷第20頁）、家族系統表（卷第37頁）、
    臺灣高等法院在監在押全國紀錄表（卷第44頁）、衛生福利
    部中央健康保險署函（卷第46至47頁）、聲請人陳報狀(六)
    附件108年1月起至110年6月止之保管金分戶卡及勞作金分戶
    卡（卷第59至86頁）、法務部矯正署法矯署勤字第10705003
    180號函示（卷第91頁）等附卷可參。依目前調查所得證據
    ，以聲請人每月收入7,190元【計算式：(207,887÷30)＋(7,7
    87÷30)＝7,190】作為核算聲請人現在償債能力之基礎，堪認
    妥適。
  ㈢承上，本件聲請人在監執行，縱有家人資助，其每月收入僅
    為7,190元，扣除其每月必要支出費用3,000 元，剩餘4,190
    元，而聲請人目前負債總額為2,312,539（調卷第25頁、調
    卷第26至35頁、調卷第36至39頁、調卷第40至41頁、調卷第
    43頁，包含：華南銀行、國泰世華銀行、台新銀行、中國信
    託銀行、磊豐國際資產管理股份有限公司），以每月所餘逐
    年清償，至少須約46年【計算式：2,312,539÷4,190÷12≒45.
    99】始能清償完畢，應認其已不能清償債務。此外，聲請人
    無擔保或無優先權之債務總額未逾12,000,000元，且無消債
    條例第6條第3項、第8條或第46條各款所定駁回更生聲請之
    事由存在。則聲請人聲請更生為有理由，應予准許，爰命司
    法事務官進行本件更生程序。
四、依消債條例第11條第1項、第45條第1項、第16條第1項，裁
    定如主文。
中　　華　　民　　國　　110 　年　　8　　月　　25　　日
　              　民事庭　　法　官　賴寶合
以上正本係照原本作成。
本裁定不得抗告。
中　　華　　民　　國　　110 　年　　8　　月　　25　　日
                          　書記官　胡美儀